臺灣高等法院民事裁定
108年度非抗字第94號
再 抗告 人  許碧瑱
上列再抗告人因與相對人第一商業銀行股份有限公司間拍賣抵押
物事件，對於中華民國108 年7 月1 日臺灣臺北地方法院108 年
度抗字第208 號裁定提起再抗告，本院裁定如下：
    主  文
再抗告駁回。
再抗告費用由再抗告人負擔。
    理  由
一、再抗告意旨略以：相對人聲請拍賣伊所有如附表所示之土地
    及建物（以下合稱系爭抵押物），惟依民法第877條規定，
    附表所示同段2835號建物之增建部分（即未辦保存登記之同
    段2889號建物，下稱系爭增建物）亦應裁定併付拍賣，以免
    減少拍賣價格致再抗告人利益受損等語。
二、按以建築物為抵押者，其附加於該建築物而不具獨立性之部
    分，亦為抵押權效力所及，但其附加部分為獨立之物，如係
    於抵押權設定後附加者，抵押權人於必要時，得於強制執行
    程序中聲請法院將該建築物與附加物併付拍賣，但就附加物
    賣得之價金，無優先受清償之權，此觀諸民法第862條第3項
    、第877條規定即明。故所有人於原有建築物之外另行增建
    者，如增建部分不具獨立性，法院准許拍賣抵押物之裁定時
    ，抵押權效力原及於該增建部分，法院於裁定時尚無庸將該
    增建部分另立建號並裁定併付拍賣；如增建部分具有獨立性
    ，則非抵押權效力所及，法院自不得於拍賣抵押物裁定中准
    許該增建部分併付拍賣，惟如該增建部分係抵押權設定後所
    附加，債權人得於強制執行程序中向執行法院聲請將該增建
    部分併付拍賣，僅不得就該增建部分之價金優先受清償。
三、本件原裁定以：依相對人提出之他項權利證明書、土地及建
    築改良物抵押權移轉變更契約書、借據、保證書、約定書、
    撥款申請書兼借款憑證、借款展期約定書、土地及建物登記
    謄本等件，其聲請裁定准許拍賣系爭抵押物並無不合；再抗
    告人主張應增列系爭增建物併付拍賣部分，屬准予拍賣抵押
    物裁定執行名義成立後，執行法院於強制執行程序中之執行
    方法，尚非於聲請拍賣抵押物裁定之非訟程序中所得審究，
    而維持准予相對人拍賣系爭抵押物之裁定，駁回再抗告人之
    抗告。於法自無違誤。再抗告意旨指摘原裁定因未適用民法
    第877條規定而顯有錯誤，聲明廢棄，非有理由。
四、綜上所述，原裁定駁回再抗告人之抗告，並無適用法規顯有
     錯誤之情形。再抗告意旨指摘原裁定不當，聲明廢棄，為
    無理由，應予駁回。
五、據上論結，本件再抗告為無理由，爰裁定如主文。
中    華    民    國    108   年    12    月    26    日
                    民事第二庭    
                        審判長法  官  陳容正
                              法  官  劉素如     
                              法  官  王怡雯
正本係照原本作成。
不得抗告。
中    華    民    國    108   年    12    月    26    日

                              書記官  劉維哲